【裁判字號】    89,易,194
【裁判日期】    890713
【裁判案由】    傷害
【裁判全文】
臺灣板橋地方法院刑事判決                          八十九年度易字第一九四號
    公  訴  人  臺灣板橋地方法院檢察署檢察官
    被      告  甲○○
右列被告因傷害案件，經檢察官提起公訴（八十八年度偵字第一二六八０號），本院
判決如左：
    主  文
甲○○共同傷害人之身體，處拘役貳拾日，如易科罰金，以佰元折算壹日。
    事  實
一、甲○○於民國八十八年一月十六日凌晨零時三十分許，駕駛Ｅ六－二八三號營業
    小客車，行經臺北市○○○路十一巷巷口前迴轉時，險與乙○○駕駛之ＥＰ－三
    三九號營業小客車發生擦撞，乙○○對其鳴按喇叭，雙方進而發生口角。甲○○
    心生不滿，駕車尾隨在乙○○駕駛之車輛後方，並透過嘉聯九無線電臺召集數輛
    營業小客車助陣。乙○○見甲○○在後尾隨，行駛至臺北縣板橋市○○路一二九
    巷十七號前即臺北縣警察局板橋分局附近下車，甲○○及數名姓名年籍不詳之司
    機以乙○○肇事逃逸為由要求賠償，乙○○表示要通知保險公司處理並撥打公共
    電話時，甲○○竟與姓名年籍不詳之司機數名基於犯意聯絡，共同以拳頭毆打乙
    ○○，致乙○○受有左顳挫傷之傷害。
二、案經乙○○訴請臺灣板橋地方法院檢察署檢察官偵查起訴。
    理  由
一、訊據被告甲○○矢口否認有何前揭傷害犯行，辯稱：伊等車輛發生擦撞，乙○○
    竟破口大罵，且想要動手打伊，伊認為渠行為惡劣，才開車尾隨，伊請嘉聯九無
    線電中心報案，可能是其他計程車司機聽聞自動聚集過來，伊等在板橋分局附近
    討論賠償事宜，因伊與另一名司機在聊天，所以沒有看見乙○○如何受傷云云。
    惟查右揭犯罪事實，業據被害人乙○○於警訊及檢察官訊問時指述甚詳，復有診
    斷證明書一紙附卷可稽。且證人詹志銘到庭結證稱：「甲○○一直在我旁邊，我
    能證明他沒有毆打被害人，他與我們商量如何解決，人數約有六名：：：」等語
    ，然被告供稱其僅與一名司機討論如何處理等語（均見八十九年五月廿五日訊問
    筆錄），供述已不一致。況本件係被告與告訴人發生爭執，其他司機在被告毫無
    所悉之情形下毆打告訴人，實有違常情，從而本件事證明確，被告所辯顯屬卸責
    之詞，不足採信，被告罪嫌堪予認定。
二、核被告甲○○所為，係犯刑法第二百七十七條第一項之普通傷害罪。被告與數名
    年籍不詳之人間，有犯意聯絡及行為分擔，為共同正犯。爰審酌被告之品行、智
    識程度、犯罪之動機、被害人受傷之情形以及被告等犯罪後之態度等一切情狀，
    量處如主文所示之刑，並諭知易科罰金之折算標準，以示懲儆。
據上論斷，應依刑事訴訟法第二百九十九條第一項前段，刑法第二十八條、第二百七
十七條第一項、第四十一條，罰金罰鍰提高標準條例第一條前段、第二條，判決如主
文。
本案經檢察官陳伯厚到庭執行職務
中      華      民      國八十九      年     七     月    十三    日
                                      臺灣板橋地方法院刑事第六庭
                                          法  官  侯  志  融
右正本證明與原本無異
如不服本判決應於送達後十日內向本院提出上訴狀
                                          書記官  陳  淑  芳
中      華      民      國      八十九      年     七     月    十七    日
附錄本案論罪科刑法條全文：
刑法第二百七十七條
傷害人之身體或健康者，處三年以下有期徒刑，拘役或一千元以下罰金。
犯前項之罪，因而致人於死者，處無期徒或七年以上有期徒刑；致重傷者，處三年以
上十年以下有期徒刑。


司法院資訊處製作；財團法人民間司法改革基金會備份。
